# 分立出去的业务报表如何编制

提问人：xflcpa123 时间：2015-09-11 18:26:22
请教陈版及各位老师：
同一控制下，A公司将其部分业务B对应的资产和负债分离后置换C公司等账面价值的资产和负债（实质是置换业务），基准日为20141231 时点，C公司需按新业务架构编制模拟 2013 、 2014 年度报表。B业务部分从A公司分离时编制 2013 、 2014 年度剥离报表的时候，与业务有关的资产、负债直接对应均好剥离，但B分离报表中其他科目如货币资金、未分配利润等无法取得依据，且上下年度两张表间勾稽关系无法衔接。能否按B业务 20141231 时点报表的未分配利润扣除 2014 年度净利润后，确认为 2013 年末未分配利润金额。因为从前往后思路编制报表，无法确认B业务 2013 年度报表的货币资金、未分配利润金额。
另外，模拟报表编制时由于净利润变动，盈余公积是否也一并调整。若调整，模拟报表调整后盈余公积可能与目前法人口径的盈余公积不一致。谢谢！

回答人：chenyiwei
此类涉及模拟剥离调整的备考报表的编制基础，原本就涉及到判断和假设，也不是只有唯一的做法。关键是证明所采用的假设和编制基础的合理性、与报表使用者决策的相关性，并充分披露编制基础和具体编制方法。总体来说你的做法有一定合理性，当然其差额是否体现为货币资金还是其他科目可以讨论。